# 求助陈版，公司和员工共同出钱购车，车挂在公司名下，如何做会计处理？

提问人：18566151110 时间：2020-05-07 20:52:00
请教陈版，一辆车 15 万，公司出 10 万，员工出 5 万，购车后车的权属是挂公司，但平时主要给该员工使用，并约定员工干满 4 年后（折旧提完），车归该员工。请问该如何做会计处理？公司入固定资产是按 15 万入还是按 10 万入？
是不是有逃个税的嫌疑？

回答人：chenyiwei
要看该车辆平时主要是用于公司的公务用途还是该员工的私人用途。如果属于私人用途的，则公司承担的购车成本（ 10 万元）计入长期待摊费用，并在合同约定的服务期（ 4 年）内摊销，计入各年度的职工薪酬费用；该车辆虽在公司名下，但不确认为公司的固定资产。每年的摊销额并入该员工的工资薪金所得计缴个人所得税。